【裁判字號】    97,裁,1006
【裁判日期】    970131
【裁判案由】    地上權登記
【裁判全文】
最  高  行  政  法  院  裁  定
                                     97年度裁字第01006號
上  訴  人  甲○○
被 上訴 人  屏東縣潮州地政事務所
代  表  人  乙○○
上列當事人間地上權登記事件，上訴人對於中華民國96年8月14
日高雄高等行政法院96年度訴字第355號判決，提起上訴，本院
裁定如下：
    主  文
上訴駁回。
上訴審訴訟費用由上訴人負擔。
    理  由
一、按對於高等行政法院判決之上訴，非以其違背法令為理由，
    不得為之，行政訴訟法第242條定有明文。同法第243條第1
    項規定，判決不適用法規或適用不當者，為違背法令；而判
    決有第243條第2項所列各款情形之一者，其判決當然違背法
    令。又提起上訴，應以上訴狀表明上訴理由並應添具關於上
    訴理由之必要證據，復為同法第244條第1項第4款及第2項所
    明定。準此，當事人提起上訴，如以原審判決有行政訴訟法
    第243條第1項不適用法規或適用法規不當為理由時，其上訴
    狀或理由書應有具體之指摘，並揭示該法規之條項或其內容
    ；如以原審判決有第243條第2項所列各款情形之當然違背法
    令為理由時，其上訴狀應揭示合於該款之事實。上訴狀或理
    由書如未依此項方法表明，或其所表明者，顯與上開法條規
    定之情形不相合時，即難認為已對高等行政法院判決之違背
    法令有具體之指摘，其上訴自難認為合法。
二、上訴意旨略謂：(一)屏東縣內埔鄉○○村○○路294號房屋所
    屬相當土地，均係其基地，原判決謂上訴人重建建物占系爭
    土地之時效，應自民國93年起算迄今，尚未符合20年間和平
    繼續佔有他人土地之要件，顯然違背建築技術規則建築設計
    施工編第25條規定，又原判決以時效取得地上權之範圍，僅
    限於建築物本身所占之土地，不及於其空地，亦違背民法第
    832條規定及最高法院48年台上字第928號判例。(二)系爭土地
    租賃關係尚未成立，即無承租人，原判決顯然誤解民法第42
    1條租賃定義之規定。(三)上訴人所檢附分區使用證明書記載
    系爭土地係住宅區，而地籍謄本及土地複丈成果圖亦無記載
    為通風排水之用，原判決未以證據認定系爭土地為通風排水
    之用，亦未勘驗現場及相關照片附卷，顯係臆測之詞。至於
    與林興妹關於系爭土地是否另涉私權爭議部分，原審均未表
    明有何爭議，足見原判決違反行政訴訟法第189條之規定。
    (四)被上訴人95年11月6日潮登補字第656號土地登記案件補正
    通知之補正事項，並無原判決駁回上訴人所稱之理由即未符
    合20年間和平繼續佔有他人土地之要件乙節，被上訴人未於
    訴願終結前補正上開理由，原判決復未糾正，原判決即有違
    背行政程序法第114條第2項規定之違誤云云。經核上開理由
    ，僅係重述原處分有何違法不當並經原審摒棄不採之前詞，
    均無具體指及原判決究竟如何違背法令，且就原審取捨證據
    、認定事實之職權行使指摘其為不當，依上開規定及說明，
    其上訴為不合法，應予駁回。
三、據上論結，本件上訴為不合法，依行政訴訟法第249條第1項
    前段、第104條、民事訴訟法第95條、第78條，裁定如主文
    。
中    華    民    國    97    年    1     月    31    日
                    最高行政法院第二庭
                        審判長法官  高  啟  燦
                              法官  吳  東  都
                              法官  黃  合  文
                              法官  廖  宏  明
                              法官  楊  惠  欽
以  上  正  本  證  明  與  原  本  無  異
中    華    民    國    97    年    2     月    1     日
                              書記官  邱  彰  德


司法院資訊處製作；財團法人民間司法改革基金會備份。
